臺灣高等法院臺南分院刑事判決　　　　99年度上訴字第1022號
上　訴　人
即　被　告　張世昌
指定辯護人　本院公設辯護人郭忠生
上列上訴人因違反毒品危害防制條例案件，不服臺灣臺南地方法
院99年度訴字第813號中華民國99年9月14日第一審判決（起訴案
號：臺灣臺南地方法院檢察署99年度偵字第2992號），提起上訴
，本院判決如下：
    主  文
原判決撤銷。
張世昌犯如附表一、二所示之罪，各處如附表一、二所示之刑。
應執行有期徒刑壹拾柒年陸月。販賣毒品所得共新臺幣拾萬元
沒收，如全部或一部不能沒收時，以其財產抵償之；未扣案之不
詳廠牌行動電話壹支（含門號0000000000號ＳＩＭ卡
壹張），沒收之，如全部或一部不能沒收時，追徵其價額。
    事  實
一、張世昌前於民國91年間因過失致死及肇事逃逸案件，經原審
    法院於91年7 月4 日以91年度交訴字第5 號分別判處有期徒
    刑8 月及7 月，應執行有期徒刑1 年2 月，緩刑3 年確定（
    下稱第一案）；緩刑期間另於93年間因施用毒品案件，經原
    審法院於93年9 月27日以93年度簡字第2152號判處有期徒刑
    4 月確定（下稱第二案）；又因違反槍砲彈藥刀械管制條例
    案件，經原審法院於94年5 月11日以94年度訴字第176 號判
    處有期徒刑1 年10月，併科罰金新臺幣（下同）150,000 元
    （下稱第三案），再因施用第一、二級毒品案件，經本院判
    處有期徒刑9 月及4 月，應執行有期徒刑1 年確定（下稱第
    四案）。前開第三、四案經本院裁定定應執行刑有期徒刑 2
    年7 月，嗣於96年間依中華民國96年罪犯減刑條例減刑後，
    定應執行刑為有期徒刑2 年2 月確定，而與經撤銷緩刑宣告
    之第一案及第二案接續執行，繼於96年11月1 日縮短刑期假
    釋出監，原縮短刑期保護管束期滿執行完畢日期為97年7 月
    16 日 ，繼因張世昌於假釋期間復犯違反毒品危害防制條例
    案件而被撤銷假釋，應執行殘刑有期徒刑8 月15日，惟因前
    開第一、二案經原審法院於98年11月27日以98年度聲減字第
    89 號 ，依中華民國96年罪犯減刑條例裁定減刑，就第一案
    分別減為有期徒刑4 月及3 月又15日，應執行有期徒刑7 月
    ，就第二案減為有期徒刑2 月，重新核計殘刑後縮刑終結日
    為96 年10 月16日，經減刑後已無撤銷假釋殘餘刑期，而無
    庸執行，由執行檢察官於99年2 月5 日將全案簽結。然因中
    華民國96年罪犯減刑條例於96年7 月16日始施行，在此之前
    不生減刑問題。且中華民國96年罪犯減刑條例並未規定減刑
    裁定之效力，得回溯至該條例施行前受刑人假釋出獄之日，
    並無回溯計算認執行完畢之理，自應認受刑人之刑期，因中
    華民國96年罪犯減刑條例減刑之結果而於96年7 月16日該條
    例施行之日執行完畢。是張世昌上開案件執行完畢日，應為
    96年7月16日。
二、張世昌於上開刑期執行完畢後，猶不知悔改，明知海洛因及
    甲基安非他命係毒品危害防制條例第2條第2項第1款、第2款
    所明定之第一、二級毒品，非經許可，不得持有、販賣，竟
    基於販賣第一級毒品海洛因以營利之犯意，以其所有之門號
    0000000000號行動電話作為聯絡工具，先後於如附表一所示
    之時間、地點，販賣第一級毒品海洛因予趙文圳七次（販賣
    之時間、地點、數量、價格、所得詳如附表一所示，其中編
    號五係委請不知情之林志明交付毒品予趙文圳，並代為收取
    價金）。又另基於販賣第二級毒品甲基安非他命以營利之犯
    意，以其向訴外人林志明借用之門號0000000000號行動電話
    作為聯絡工具，於如附表二所示之時間、地點，販賣第二級
    毒品甲基安非他予趙文圳一次（販賣時間、地點、數量、價
    格、所得詳如附表二所示，其係委請不知情之林志明交付毒
    品予趙文圳，並向趙文圳收取價金）。嗣經臺灣臺南地方法
    院檢察署向臺灣臺南地方法院聲請核發通訊監察書而對趙文
    圳、張世昌執行通訊監察後，始循線查悉上情。
三、案經臺南市警察局第一分局報告臺灣臺南地方法院檢察署檢
    察官偵查起訴。
    理  由
壹、證據能力部分：
    按被告以外之人於審判外陳述，雖不符刑事訴訟法第159 條
    之1 至之4 之規定，而經當事人於審判程序同意作為證據，
    法院審酌該言詞陳述或書面陳述作成時情況，認為適當者，
    亦得為證據；當事人、代理人或辯護人於法院調查證據時，
    知有同法第159 條第1 項不得為證據之情形，而未於言詞辯
    論終結前聲明異議者，視為有前項之同意，同法第159 條之
    5 定有明文。本件被告及辯護人對於檢察官所舉所有書面證
    據及原審提示證據之證據能力，已於本院審理時表明均同意
    列為證據（見本院卷第43、44、45頁），本院審酌該等供述
    證據之取得過程並無瑕疵，與本件待證事實間復具有相當之
    關聯性，自得採為證據。
貳、實體部分：
一、上揭事實，業據被告張世昌於偵查及本院審理中均坦承不諱
    （見偵查卷第35頁，原審卷第48頁背面，本院卷第111 頁背
    面），核與證人趙文圳於警詢及偵查中證述情節大致相符（
    見警卷第35-48 頁，偵查卷第28、29頁），此外，並有如附
    表三所示證人趙文圳持用之門號0000000000號行動電話與被
    告持用之門號0000000000、0000000000號行動電話聯絡之通
    訊監察譯文1 份（見警卷第55至77頁）、98年聲監字第30 7
    號、98年聲監字第353 號及98年聲監續字第404 號通訊監察
    書（見警卷第78至82頁）、指認犯罪嫌疑人之紀錄表（見警
    卷第51頁）1 紙在卷可稽。又如附表三編號一至八所示之監
    聽譯文，經偵查時逐次與證人趙文圳核對，證人趙文圳均供
    承上開監聽譯文係其與被告購買毒品之談話（附表三編號一
    至七為購買海洛因，附表三編號八為購買甲基安非他命），
    且均有交易成功等語（見偵查卷第28、29頁）。又以如附表
    三之譯文內容觀之：編號一為被告與證人趙文圳約定在台南
    縣仁德鄉高鐵（橋）下見面（交易毒品）；編號二則是被告
    與證人趙文圳約定在台南縣永康市台南高工前見面，編號三
    則是被告與證人趙文圳約定在台南縣仁德鄉高鐵（橋）下見
    面，編號四是被告與證人趙文圳約定在台南縣仁德鄉○○路
    匯豐汽車公司旁的道路見面（交易毒品），編號五是被告與
    證人趙文圳約定交易地點在台南縣永康市○○路某不詳巷內
    ，核與被告及證人趙文圳所供述如附表一編號一至五交易毒
    品地點相符。另附表三編號六有關「趙文圳：要記得幫我帶
    過來喔」及「被告：我要出去了，趙文圳：要等到你來，我
    要等」，則是被告通知證人趙文圳，其已出門，要被告準備
    供交易之毒品，編號七譯文中「被告：市內擴大臨檢，趙文
    圳：沒關係，我坐計程車進去」，則依其二人對話內容足認
    其準備交付者係違禁品，是以怕員警臨檢，且二人約定見面
    地點台南市○○○路與西門路口，亦與被告及證人趙文圳供
    稱如附表一編號七之交易地點「台南市○○○路某不詳大樓
    地下室」鄰近，另附表三編號八譯文，趙文圳更直言：「我
    要6000元而已」、被告回答: 「喔，好呀！」，趙文圳旋與
    被告約定「在歸仁閎彬這裡。我在這裡等你。」之見面地點
    ，是以如附表三所示之譯文內容確為被告與證人趙文圳交易
    毒品之談話。被告復於本院審理時對如附表一及附表二所示
    之販賣第一、二級毒品犯行，均坦承並為認罪之表示，足認
    被告確有如附表一及附表二所示之販賣第一、二級毒品之犯
    行。另附表一編號五及附表二編號一之毒品交易，係被告委
    由案外人林志明交付毒品予趙文圳，並代為收取價金轉交予
    被告，業據證人趙文圳於警詢及偵查中供述明確（見警卷第
    46、42頁、偵查卷第28、29頁），被告供稱：「我有請他（
    林志明）送東西過去（和他人進行毒品交易），但沒有告訴
    他是什麼東西。」（見偵查卷第36頁）。查證人林志明雖因
    有幻覺之精神性疾病，現在服藥控制中，業據其兄林佳宏證
    稱在卷（見偵查卷第42頁），且林志明偵查中對於詢問：「
    張世昌和你關係」等問題，則答稱「我不認識，我不知道」
    等語，甚至連「你父親姓名」及「住處地址」等簡單問題，
    亦答稱「不知道」（見偵查卷第41、42頁），則以證人林志
    明罹患精神性疾病，意識偏低之精神狀態，被告請其交付毒
    品予趙文圳，並未告訴其交付者為何物，其對被告請其交付
    予證人趙文圳者係何物，有可能無所知悉，自不能論以販賣
    毒品之共同正犯，附此敘明。
二、按海洛因及安非他命分別係毒品危害防制條例第2 條第2 項
    第1 、2 款所定之第一、二級毒品，物稀價昂，政府為杜絕
    毒品氾濫，毒害人民甚深，再三宣導民眾遠離毒品、媒體報
    導既深且廣，對於禁絕毒品之政策，應為大眾所熟悉。再政
    府對於查緝施用、轉讓及販賣毒品無不嚴格執行，且販賣毒
    品罪係重罪，若無利可圖，衡情一般持有毒品者，當不致輕
    易將持有之毒品交付他人。又販賣毒品乃違法行為，非可公
    然為之，且有其獨特之販售路線及管道，亦無公定之價格，
    復可任意增減其分裝之數量，而每次買賣之價量，亦可能隨
    時依市場貨源之供需情形、交易雙方之關係深淺、資力、對
    行情之認知、查緝是否嚴緊，及購買者被查獲時供述購買對
    象之可能性風險評估等諸般事由，而異其標準，非可一概而
    論，是販賣之利得，誠非固定，而縱使販賣之人從價差或量
    差中牟利方式雖異，其意圖營利之非法販賣行為仍屬同一。
    從而，舉凡有償交易，除足以反證其確係另基於某種非圖利
    本意之關係外，通常尚難因無法查悉其販入價格，做為是否
    高價賣出之比較，諉以無營利之意思而阻卻販賣犯行之追訴
    。經查，被告與證人趙文圳並無特殊情誼關係，被告取得毒
    品之成本所費不貲，自無平價轉讓毒品供他人，而自負販毒
    風險之理，足徵被告有販賣毒品藉以營利之意圖甚明。
三、又附表一編號七所示之毒品交易，證人趙文圳雖證稱：「價
    格是新台幣2萬元，這次我是先欠帳，沒有拿現金給他。」
    （見偵查卷第29頁），惟被告既有如附表一編號七所示之販
    賣毒品犯行，被告未能收取該2 萬元價金，乃因證人趙文圳
    賒欠結果，並無礙於毒品販賣行為之成立，被告有營利之意
    圖至為明確，要不能因而謂被告並未自此次毒品交易中牟利
    而認被告並無販賣毒品犯行。被告辯稱：附表一編號七伊未
    收取價金，並無販賣云云，並無可採。
四、綜上所述，被告基於營利之意圖，於附表一、二所示時地，
    分別販賣第一、二級毒品海洛因與甲基安非他命予趙文圳之
    犯行，事證已臻明確，洵堪認定，自應依法論科。
五、論罪科刑：
  (一)按海洛因及甲基安非他命乃毒品危害防制條例第2 條第2 項
    第1 款及第2 款所明定之第一、二級毒品，未經許可不得販
    賣。核被告附表一部分所為，均係犯毒品危害防制條例第 4
    條第1 項之販賣第一級毒品罪；另就附表二部分所為，則係
    犯毒品危害防制條例第4 條第2 項之販賣第二級毒品罪（按
    毒品危害防制條例第4 條固於98年5 月20日修正公布，然此
    次修正依中央法規標準法第14條之規定，應自總統公布後 3
    日生效，是被告於附表一及附表二所示之時間所為販賣第一
    、二級毒品犯行，應分別適用修正後毒品危害防制條例第 4
    條第1 項及第2 項規定，無庸比較新舊法）。被告販賣海洛
    因、甲基安非他命之前持有毒品之低度行為，應分別為販賣
    之高度行為所吸收，均不另論罪。被告所犯如附表一所示多
    次販賣第一級毒品及附表二所示一次販賣二級毒品犯行間，
    犯意各別，時間不同，顯係基於個別犯意為之，應予分論併
    罰。
  (二)查被告有事實欄一所示之前科紀錄及徒刑執行等情，被告所
    犯第三案、第四案於96年間依中華民國96年罪犯減刑條例減
    刑後，定應執行刑為有期徒刑2 年2 月，而與經撤銷緩刑宣
    告之第一案及第二案接續執行中，繼於96年11月1 日就上開
    四案縮短刑期假釋出監，然因被告於假釋期間復犯違反毒品
    危害防制條例案件而被撤銷假釋，應執行殘刑有期徒刑8 月
    15日，惟因前開第一、二案經原審法院依中華民國96年罪犯
    減刑條例裁定減刑，就第一案分別減為有期徒刑4 月及3 月
    又15日，應執行有期徒刑7 月，就第二案減為有期徒刑2 月
    ，重新核計殘刑後縮刑終結日為96年10月16日，經減刑後已
    無撤銷假釋殘餘刑期，而無庸執行，由執行檢察官於99年 2
    月5 日將全案簽結，此有臺灣高等法院被告前案紀錄表在卷
    可憑，並經本院調取臺灣臺南地方法院檢察署99年度執減更
    字第15號、99年度執減更字第16號、98年度聲減字第78號、
    98年度執更字第1491號、94年度執更字第1135號、96年度執
    再字第212 號、96年度執減更字第1618號、94年度執字第38
    97號執行卷宗核閱無誤。惟因中華民國96年罪犯減刑條例於
    96年7 月16日始施行，在此之前不生減刑問題。且中華民國
    96年罪犯減刑條例並未規定減刑裁定之效力，得回溯至該條
    例施行前被告假釋出獄之日，自無回溯計算認執行完畢之理
    ，自應認被告之刑期，因中華民國96年罪犯減刑條例減刑之
    結果而於96年7 月16日該條例施行之日執行完畢（最高法院
    87年台非字第23號、97年台非字第302 號判決參照），是以
    被告於減刑條例生效前，仍係撤銷假釋，應執行殘刑之狀態
    ，必條例生效後始有已無殘刑，執行完畢之事，是被告所受
    宣告之徒刑，應以96年7 月16日減刑條例生效之日為執行完
    畢之日。準此，被告上開有期徒刑執行完畢後，復於五年內
    之98年7 月及8 月間（如附表一、二所示）故意涉犯販賣第
    一、二級毒品罪，為累犯，除法定本刑為死刑、無期徒刑部
    分，依法不得加重外，應各依刑法第47條第1 項之規定加重
    其刑。
  (三)又被告所犯如附表一、二所示之販賣第一、二級毒品罪，於
    偵查及審理中均自白犯行，均應依修正後毒品危害防制條例
    第17條第2項之規定減輕其刑。
  (四)再按刑法第59條規定，犯罪之情狀可憫恕者，得酌量減輕其
    刑，同法第57條規定，科刑時應審酌一切情狀，尤應注意所
    列事項( 共10款) 為科刑重輕之標準，兩條適用上固有區別
    ，惟所謂「犯罪之情狀」與「一切情形」云云，並非有截然
    不同之領域，於裁判上酌減其刑時，應就犯罪一切情狀( 包
    括第57條所列舉之10款事項），予以全盤考量，審酌其犯罪
    有無可憫恕之事由（即判例所稱有特殊之原因與環境等等，
    在客觀上足以引起一般同情，以及宣告法定低度刑，是否猶
    嫌過重），以為判斷。故適用第59條酌量減輕其刑時，並不
    排除第57條所列舉10款事由之審酌，惟其程度應達於確可憫
    恕，始可予以酌減（最高法院70年度第6 次刑事庭會議決議
    參照）。本院衡酌被告販賣第1 級毒品每次所得不多（詳如
    附表一所示），販賣對象僅證人趙文圳一人，次數僅七次，
    是就目前卷內現存證據，顯見被告尚屬於中、下游之販毒者
    無疑。被告所犯如附表一所示之販賣第一級毒品罪部分，衡
    諸當初立法目的應在處理如跨國走私運輸大量海洛因磚入境
    或開設製毒工廠等重大毒品犯罪，始課與如此高度之刑度，
    以達嚇阻效力。至於如本案被告之中、下游，利潤相對較少
    之販毒者，如以同樣標準衡量，未免過苛，縱課以最輕之刑
    度，仍嫌過重之情，足見被告其犯罪情狀顯可憫恕，爰依刑
    法第59條規定減輕其刑，並依法先加後減之。
六、撤銷改判之理由
    原審以被告上開販賣第一、二級毒品犯行罪證明確，因予論
    罪科刑，固非無見。惟查：(一)判決如有誤寫、誤算或其他類
    此之顯然錯誤者，或其正本與原本不符者，法院得隨時或依
    聲請以裁定更正之，民事訴訟法第232 條第1 項固定有明文
    。而刑事裁判正本送達後，發現正本與原本不符時，如係正
    本記載之主文（包括主刑及從刑）與原本記載之主文不符，
    而影響全案情節及判決之本旨者，不得以裁定更正，應重行
    繕印送達，上訴期限另行起算。至若正本與原本不符之情形
    ，如僅係文字誤寫而不影響全案情節及判決之本旨者，始得
    以裁定更正之（見最高法院71年2 月9 日、71年度第2 次刑
    事庭會議決議文，並參照司法院釋字第43號解釋及最高法院
    72年台抗字第518 號判例意旨）。本件原審判決附表二以「
    張世昌販賣第二級毒品，累犯，處有期徒刑年拾月」（見
    原審卷第98頁），雖原審嗣於99年10月8 日裁定更正該部分
    之宣告刑為「張世昌販賣第二級毒品，處有期徒刑年拾月
    」（見原審卷第104 頁正、背面) ，但該更正之裁定既已影
    響原判決之本旨，自非所謂之判決有誤寫或其他類似之顯然
    錯誤情形，而應不得更正，原審判決，見未及此，而以裁定
    更正之，依首開說明，顯有瑕疵。(二)按刑法第59條之酌減其
    刑，必須犯罪另有特殊之原因與環境等等，在客觀上足以引
    起一般之同情，認為即予宣告法定最低度刑猶嫌過重者，始
    有其適用。原判決理由四(四)：以被告販賣第一、二級毒品「
    對象均為趙文圳1 人，次數共計有8 次，犯罪所得共僅130,
    000 元等情狀，要與毒品盤商或毒梟每次動輒數千萬元以上
    毒品交易之情形，有明顯之不同。於社會通念，國民感情上
    ，非全無可憫，逕處該罪依上自白減輕其刑後之法定最輕刑
    即有期徒刑15年、3 年6 月，仍嫌過重，依社會一般觀念，
    不無情輕法重之情形」（見原審卷第95頁背面），依刑法第
    59條之規定減輕其刑。原審以「於社會通念，國民感情上，
    非全無可憫」，執為適用刑法第59條予以減輕其刑之理由，
    核與刑法第59條規定得予酌減之要件，不無扞格，其理由之
    說明亦有可議，併有適用法則不當之違誤。(三)又販賣第二級
    毒品罪，其法定本刑原為「7 年以上（15年以下）有期徒刑
    」，本件因被告於偵審中自白，應依毒品危害防制條第17條
    之規定予以減輕其刑，則其法定本刑減為「3 年6 月以上（
    7 年6 月以下）有期徒刑」，因毒品對社會、個人之危害甚
    大，政府且已多方面宣導毒品之危害，並嚴厲查緝，為社會
    大眾週知之事實，亦為犯罪行為人所明知，因此故意犯販賣
    第二級毒品即難認有何情輕法重之情，於客觀上並無足以引
    起一般同情顯可憫恕之情狀，自無依刑法第59條規定酌減其
    刑之必要。原審審理結果，認被告所涉販賣第二級毒品之罪
    （如附表二所示），亦有情輕法重於客觀上足以引起一般同
    情顯可憫恕之情事，而依刑法第59條規定酌減其刑，自非允
    洽。(四)原審判決以被告有如原判決附表一、二所示之購買人
    趙文圳販賣毒品之事實，主要係以被告之自白、證人趙文圳
    之證詞及其與被告之監聽譯文為據，惟原判決僅敘明：「有
    卷附證人趙文圳持用之門號0000000000號行動電話與被告持
    用之門號0000000000、0000000000號行動電話聯絡之通訊監
    察譯文1 份」可稽，但該通訊監察譯文內容為何，如何得論
    斷該等譯文足以作為被告有附表一、二販賣毒品犯行之補強
    證據，原判決亦未闡述，自有未洽（最高法院九十九年度台
    上字第六四二七號判決參照）。(五)安非他命係屬毒品危害防
    制條例第2 條第2 項第2 款所列之第2 級毒品，甲基安非他
    命則屬同條項款附表（即其附表二編號八十九）所載之相類
    製品，依行政院衛生署管制藥品管理局之相關函釋，二者雖
    多為硫酸鹽或鹽酸鹽，可溶於水，為白色、略帶苦味之結晶
    ，但使用劑量及致死劑量，仍屬有別，且目前國內發現者似
    多為甲基安非他命之鹽酸鹽，可見安非他命與甲基安非他命
    係毒性不同之第二級毒品（最高法院99年度台上字第5303號
    判決參照）。原判決事實欄雖認本件被告所販賣之毒品為「
    安非他命」（見原審卷第93頁背面），但理由欄四(一)則說明
    「按海洛因及甲基安非他命乃毒品危害防制條例第2 條第2
    項第1 款及第2 款所明定之第一、二級毒品，未經許可不得
    販賣。核被告附表一部分所為，均係犯毒品危害防制條例第
    4 條第1 項之販賣第一級毒品罪；另就附表二部分所為，則
    係犯毒品危害防制條例第4 條第2 項之販賣第二級毒品罪」
    （見原審判決第94頁背面），又認被告應依販賣甲基安非他
    命罪（第二級毒品）論處，則原判決即有認定事實與理由矛
    盾之可議。(六)查被告於減刑條例生效前，仍係撤銷假釋，應
    執行殘刑之狀態，必條例生效後始有已無殘刑，執行完畢之
    事，是被告所受宣告之徒刑，應以96年7 月16日中華民國96
    年罪犯減刑條例生效之日為執行完畢之日。準此，被告上開
    有期徒刑執行完畢後，復於五年內之98年7 月及8 月間（如
    附表一、二所示）故意涉犯販賣第一、二級毒品罪，為累犯
    ，除法定本刑為死刑、無期徒刑部分，依法不得加重外，應
    各依刑法第47條第1 項之規定加重其刑。原審判決以：「被
    告所犯第一、二、三、四案，自應以檢察官簽結日即99年 2
    月5 日為執行完畢日。準此，被告於附表一、二所示之時日
    再犯販賣第一、二級毒品罪，自難認定被告係於前開有期徒
    刑執行完畢後5 年內再犯本件8 次販賣毒品犯行」，其見解
    亦有可議。(七)按刑罰之量定，固屬法院自由裁量之職權行使
    ，惟刑事審判之量刑，旨在實現刑罰權之分配的正義，故法
    院對科刑判決之被告量刑，應符合罪刑相當原則，使輕重得
    宜，罰當其罪，以契合人民之法律感情，此所以刑法第57條
    明定科刑時應審酌一切情狀，尤應注意該條所列各款情形，
    以為科刑輕重之標準，而判決於科刑之理由，如未說明各該
    事項之具體情形，其量刑是否妥適無從據以斷定，自有判決
    理由未備之違法。又如何量定其刑，固屬實體法上賦予法院
    得為自由裁量之事項，但此項裁量權之行使，並非得以任意
    或自由為之，仍應受一般法律原則之拘束，即必須符合所適
    用法律授權之目的，並受法律秩序之理念、法律感情及慣例
    等所規範。若違反比例原則、平等原則時，得認係濫用裁量
    權而為違法( 最高法院95年度台上字第1779號判決、91年度
    台上字第5295號判決意旨參照) 。經查: 被告有於原判決附
    表一所示之販賣第一級毒品犯行，其販賣毒品所得自 10000
    元至25000 元不等，原審未詳予審究各次販賣毒品所得金額
    及犯罪情節差異之情狀，遽將附表一各次犯行，均論處有期
    徒刑七年十月，其量刑輕重失衡，明顯違反比例原則及平等
    原則，自有未洽。(八)被告持用之不詳廠牌行動電話1 支（含
    門號0000000000號SIM 卡一張），雖未扣案，並無證據證明
    業已滅失，復被告自承為其所有，且係供本案附表一所示販
    賣海洛因所用（見警卷第2 頁、第3 至17頁），自應依毒品
    危害防制條例第19條第1 項規定，在各次犯行之下諭知沒收
    ，如全部或一部不能沒收時，追徵其價額（最高法院99年度
    第5 次刑事庭會議參照，詳後述）。因其實際價值不確定，
    應追徵其價額，使其繳納與原物相當之價額，並無以其財產
    抵償之問題。原審判決附表一編號1-7 「罪名及宣告刑欄」
    固諭知「未扣案之行電話壹支（含門號000000000
    0號SIM 卡壹張），沒收之，如全部或一部不能沒收時，追
    徵其價額。」，惟於判決理由欄四(六)以「另被告持用之行動
    電話1 支( 含門號0000000000號SIM 卡一張）雖未扣案，並
    無證據證明已滅失，．．．自應依毒品危害防制條例第19條
    第1 項規定，在各次犯行之下諭知沒收，如全部或一部不能
    沒收時，『追徵其價額或以其財產抵償之』」，對於未扣案
    之行動電話諭知「在各次犯行之下諭知沒收，如全部或一部
    不能沒收時，『追徵其價額或以其財產抵償之』」等語，顯
    與上開最高法院99年度第5 次刑事庭會議意旨不符，亦欠允
    當。(九)證人趙文圳供稱：「我是98年7 月26日21時許（前往
    ）到開車台南縣永康市王建章婦產科旁邊之巷子內，向綽號
    「志明」男子拿海洛因1 錢1 包，另外我拿2 萬5 千元現金
    請志明轉交給張世昌，志明是替張世昌送貨給我」（見警卷
    第45-46 頁）、「（98年7 月26日之譯文內容）這次我是要
    向他買1 錢的海洛因，最後交易地點是台南縣永康市○○路
    王建章婦產科旁邊之巷子內，．．該次是綽號「志明」之男
    子先到場，他拿海洛因1 包．．．我有拿2 萬5 千元現金請
    志明轉交張世昌，志明是替張世昌送海洛因給我的。」（見
    偵查卷第28、29頁），核與被告於警詢中供述「則98年7 月
    26日該次毒品交易係由張世昌委由不知情之「志明」（林志
    明）代為交付毒品並收取現金，至98年7 月23日及同年7 月
    30日二次毒品交易則由被告張世昌與證人趙文圳親自為之，
    並未假手他人，業據證人趙文圳於警詢及偵查中供述明確（
    見警卷第44、46頁，偵查卷第28、29頁），則原審判決附表
    一編號4 、6 之被告販賣海洛因犯行係由被告親自為之，並
    未透過案外人林志明，至原判決附表一編號5 之被告販賣海
    洛因犯行係由被告委由林志明交付毒品及收取價金，原審判
    決附表一編號4 、6 交易金額、標的及數量欄竟分別認定「
    張世昌以23000 元價格，由不知情之林志明交付海洛因1 包
    予趙文圳」、「張世昌以10000 元價格，由不知情之林志明
    交付海洛因1 包予趙文圳」，而於附表一編號5 交易金額、
    標的及數量欄卻疏未注意上開證人趙文圳有關「7 月26日該
    次毒品交易係由張世昌委由不知情之『志明』（林志明）代
    為交付毒品並收取現金」之證言，逕予認定「張世昌以2500
    0 元之價格，販售海洛因1 包予趙文圳」，其認定事實即有
    違誤。(十)本件檢察官於原審審理時對被告求處有期徒刑十六
    年（見原審卷第51頁背面），原審判決理由欄四(五)以「爰審
    酌被告正值青壯，不思努力工作賺取正當酬勞，竟藉流毒他
    人牟取不法利益，戕害他人身心健康，且危害社會治安，惟
    念被告經查獲後於偵查及本院審理中均坦承犯行，深表悔悟
    ，且其販賣毒品所獲取之利益非巨、販賣期間非長、販賣毒
    品之次數及數量亦均非多，以本件犯罪情節而論，惡性尚非
    重大不赦，兼衡其學歷、職業、家庭經濟狀況與檢察官求處
    定應執行刑有期徒刑16年等一切情狀，分別量處如附表所示
    之刑，並定應執行刑16年之刑度，已與被告之罪責相當」，
    原審既審酌「檢察官求處定應執行刑有期徒刑16年」「已與
    被告罪責相當」，因而「定應執行刑16年之刑度」，竟又認
    「檢察官之求刑（16年有期徒刑），稍嫌過重」，其理由顯
    然前後矛盾。被告上訴意旨指摘：原審判決認其八次販賣毒
    品犯行未構成累犯，卻於販賣第二級毒品部分認定構成累犯
    及檢察官求處定應執行刑有期徒刑16年，原審認「檢察官之
    求刑稍嫌過重」，自屬理由矛盾等語，即非無據，已如上(一)
    、(十)所述，另原審判決尚有如上(二)至(九)所述可議之處，自應
    由本院將原判決予以撤銷改判，以期適法。
七、本院考量被告前述五(四)情狀，並審酌被告正值青壯，不思努
    力工作賺取正當酬勞，竟藉流毒他人牟取不法利益，戕害他
    人身心健康，且危害社會治安、於偵查及本院審理中均坦承
    犯行之犯後態度、其各次販賣毒品之價額，及兼衡其學歷、
    職業、家庭經濟狀況與檢察官求處定應執行刑有期徒刑16年
    等一切情狀，分別量處如附表一、二所示之刑，並定應執行
    刑如主文所示。至本件雖係由被告上訴，檢察官未上訴，依
    刑事訴訟法第371 條前段規定，被告本有不利益變更禁止原
    則之適用；然因原判決有上開適用法條不當之情事，本院依
    依同條但書規定，自不受不利益變更禁止原則之拘束，而對
    被告量處較重於原審量處之刑，併此敘明。
八、沒收部分：
    末按毒品危害防制條例第19條第1 項規定「犯第四條之罪者
    ，其供犯罪所用或因犯罪所得之財物，均沒收之，如全部或
    一部不能沒收時，追徵其價額或以其財產抵償之」，惟該條
    項並無如同條例第18條第1 項所定「不問屬於犯人與否，沒
    收之」之明文，自屬相對沒收主義之立法。是其應沒收之物
    ，應以屬於被告或共犯所有者為限。再該規定所稱「追徵其
    價額」者，係指所沒收之物為金錢以外之其他財物而無法沒
    收時，應追徵其價額，使其繳納與原物相當之價額。如所得
    財物為金錢而無法沒收時，應「以其財產抵償之」（最高法
    院95年臺上字第305 號判決意旨參照）。復按毒品危害防制
    條例第19條第1 項規定，犯販賣毒品罪者，其犯罪所得之財
    物均沒收之，係採義務沒收主義。故販賣毒品所得之對價，
    不問其中成本若干，利潤多少，均應全部諭知沒收，貫徹政
    府查禁煙毒之決心，以符立法本旨（最高法院91年臺上字第
    2419號判決意旨參照）。惟按「(一)毒品危害防制條例第十九
    條第一項規定性質上係沒收之補充規定。其屬於本條所定沒
    收之標的，如得以直接沒收者，判決主文僅宣告沒收即可，
    不生『追徵其價額』或『以其財產抵償之』問題，須沒收之
    標的全部或一部不能沒收時，始生『追徵其價額』或『以其
    財產抵償之』選項問題。而『追徵其價額』或『以其財產抵
    償之』係屬兩種選項，分別係針對現行貨幣以外之其他財產
    與現行貨幣而言。(二)本規定所稱『追徵其價額』者，係指所
    沒收之物為金錢以外之其他財物而無法沒收時，因其實際價
    值不確定，應追徵其價額，使其繳納與原物相當之價額，並
    無以其財產抵償之問題。倘嗣後追徵其金錢價額，不得結果
    而須以其財產抵償者，要屬行政執行機關依強制執行之法律
    之執行問題，即無不能執行之情形，自毋庸諭知『或以其財
    產抵償之』。如不能沒收之沒收標的為金錢時，因價值確定
    ，判決主文直接宣告『以其財產抵償之』即可，不發生追徵
    價額之問題。」（最高法院99年度第5 次刑事庭會議參照）
    。經查，98年8 月2 日趙文圳向被告購買20,000元之海洛因
    時（如附表一編號七所示），並未交付款項予被告，而賒欠
    被告20,000元之毒品交易價款，迄被告為警查獲時，證人趙
    文圳猶賒欠被告購毒款總計20,000元等情，業據證人趙文圳
    於偵查中結證無訛（見偵查卷第29頁），此部分毒品交易之
    價款，因被告尚未收取，爰不為沒收之諭知。被告販賣毒品
    予趙文圳實際所得價款（如附表一編號一至六，依序為22,0
    00元、22,000元、22,000元、23,000元、25,000元、10,000
    元）、附表二所示（6,000 元），總計130,000 元，業如前
    所述，雖未扣案，仍應依毒品危害防制條例第19條第1 項規
    定，在各主文項下，併予宣告沒收之，如全部或一部不能沒
    收時，以其財產抵償之。另被告持用之不詳廠牌行動電話 1
    支（含門號0000000000號SIM 卡一張），雖未扣案，並無證
    據證明業已滅失，被告復自承為其所有，且係供本案附表一
    所示販賣海洛因所用（見警卷第2 頁、第3 至17頁），自應
    依毒品危害防制條例第19條第1 項規定，在各次犯行之下諭
    知沒收，如全部或一部不能沒收時，追徵其價額；另000000
    0000號行動電話，為案外人林志明所有，並非被告所有之物
    ，被告雖自承其曾借用林志明該手機（見警卷第2 、11頁）
    ，並有以與證人趙文圳有附表二編號一所示之交易第二級毒
    品犯行，其通聯情形，並如附表三編號八譯文內容所示，惟
    因非被告所有，爰不予宣告沒收，併予敘明。
據上論斷，應依刑事訴訟法第369條第1項前段、第364條、第299
條第1項前段，毒品危害防制條例第4條第1項、第2項、第19條第
1項，刑法第47條、第59條、第51條第5款、第38條第1項第2款，
判決如主文。
本案經檢察官許美女到庭執行職務。
中    華    民    國   100    年    1     月    20    日
                     刑事第六庭 審判長法  官  董武全
                                      法  官  林英志
                                      法  官  孫玉文
以上正本證明與原本無異。
如不服本判決應於收受送達後10日內向本院提出上訴書狀，其未
敘述上訴理由者，並得於提起上訴後10日內向本院補提理由書（
均須按他造當事人之人數附繕本）「切勿逕送上級法院」。
                                      書記官  王薇潔
中    華    民    國   100    年    1     月    20    日
附錄本案論罪科刑法條：
毒品危害防制條例第4條
製造、運輸、販賣第一級毒品者，處死刑或無期徒刑；處無期徒
刑者，得併科新臺幣2 千萬元以下罰金。
製造、運輸、販賣第二級毒品者，處無期徒刑或7 年以上有期徒
刑，得併科新臺幣1 千萬元以下罰金。
製造、運輸、販賣第三級毒品者，處5 年以上有期徒刑，得併科
新臺幣7 百萬元以下罰金。
製造、運輸、販賣第四級毒品者，處3 年以上10年以下有期徒刑
，得併科新臺幣3 百萬元以下罰金。
製造、運輸、販賣專供製造或施用毒品之器具者，處1 年以上 7
年以下有期徒刑，得併科新臺幣1 百萬元以下罰金。
前五項之未遂犯罰之。

附表一：被告販賣第一級毒品海洛因部分
┌──┬────┬────┬────┬────┬──────────────────┐
│編號│犯罪時間│交易地點│交易對象│交易標的│   罪名及宣告刑                     │
│    │        │        │        │數量及金│                                    │
│    │        │        │        │額      │                                    │
├──┼────┼────┼────┼────┼──────────────────┤
│ 一 │98年7月1│臺南縣仁│趙文圳  │張世昌以│張世昌販賣第一級毒品，累犯，處有期徒│
│    │0日1時許│德鄉中山│        │22,000元│刑捌年貳月。販賣毒品所得新臺幣貳萬貳│
│    │        │路高鐵橋│        │之價格，│仟元沒收之，如全部或一部不能沒收時，│
│    │        │下      │        │販售海洛│以其財產抵償之；又未扣案之不詳廠牌行│
│    │        │        │        │因1包1錢│動電話壹支（含門號000000000│
│    │        │        │        │（3.75公│０號ＳＩＭ卡壹張），沒收之，如全部或│
│    │        │        │        │克)予趙 │一部不能沒收時，追徵其價額。        │
│    │        │        │        │文圳。  │                                    │
│    │        │        │        │        │                                    │
├──┼────┼────┼────┼────┼──────────────────┤
│ 二 │98年7月1│臺南縣永│同上    │張世昌以│張世昌販賣第一級毒品，累犯，處有期徒│
│    │2日18時 │康市臺南│        │22,000元│刑捌年貳月。販賣毒品所得新臺幣貳萬貳│
│    │許      │高工前  │        │之價格，│仟元沒收之，如全部或一部不能沒收時，│
│    │        │        │        │販售海洛│以其財產抵償之；又未扣案之不詳廠牌行│
│    │        │        │        │因1包1錢│動電話壹支（含門號000000000│
│    │        │        │        │（3.75公│０號ＳＩＭ卡壹張），沒收之，如全部或│
│    │        │        │        │克）予趙│一部不能沒收時，追徵其價額。        │
│    │        │        │        │文圳。  │                                    │
│    │        │        │        │        │                                    │
├──┼────┼────┼────┼────┼──────────────────┤
│ 三 │98年7月1│臺南縣仁│同上    │張世昌以│張世昌販賣第一級毒品，累犯，處有期徒│
│    │5 日23時│德鄉中山│        │22,000元│刑捌年貳月。販賣毒品所得新臺幣貳萬貳│
│    │許      │路高鐵橋│        │之價格，│仟元沒收之，如全部或一部不能沒收時，│
│    │        │下      │        │販售海洛│以其財產抵償之；又未扣案之不詳廠牌行│
│    │        │        │        │因1包1錢│動電話壹支（含門號000000000│
│    │        │        │        │（3.75公│０號ＳＩＭ卡壹張），沒收之，如全部或│
│    │        │        │        │克）予趙│一部不能沒收時，追徵其價額。        │
│    │        │        │        │文圳。  │                                    │
├──┼────┼────┼────┼────┼──────────────────┤
│ 四 │98年7月2│臺南縣仁│同上    │張世昌以│張世昌販賣第一級毒品，累犯，處有期徒│
│    │3日15時 │德鄉中山│        │23,000元│刑捌年月。販賣毒品所得新臺幣貳萬│
│    │許      │路高鐵橋│        │之價格，│仟元沒收之，如全部或一部不能沒收時，│
│    │        │下      │        │販售海洛│以其財產抵償之；又未扣案之不詳廠牌行│
│    │        │        │        │因1包1錢│動電話壹支（含門號000000000│
│    │        │        │        │（3.75公│０號ＳＩＭ卡壹張），沒收之，如全部或│
│    │        │        │        │克）予趙│一部不能沒收時，追徵其價額。        │
│    │        │        │        │文圳。  │                                    │
├──┼────┼────┼────┼────┼──────────────────┤
│ 五 │98年7月2│臺南縣永│同上    │張世昌以│張世昌販賣第一級毒品，累犯，處有期徒│
│    │6日22時 │康市中華│        │25,000元│刑捌年肆月。販賣毒品所得新臺幣貳萬伍│
│    │許      │路王建章│        │之價格，│仟元沒收之，如全部或一部不能沒收時，│
│    │        │婦產科旁│        │由不知情│以其財產抵償之；又未扣案之不詳廠牌行│
│    │        │某不詳巷│        │林志明交│動電話壹支（含門號000000000│
│    │        │內      │        │付海洛因│０號ＳＩＭ卡壹張），沒收之，如全部或│
│    │        │        │        │1包1錢予│一部不能沒收時，追徵其價額。        │
│    │        │        │        │趙文圳，│                                    │
│    │        │        │        │趙文圳並│                                    │
│    │        │        │        │請林志明│                                    │
│    │        │        │        │轉交2500│                                    │
│    │        │        │        │0 元現金│                                    │
│    │        │        │        │予被告。│                                    │
│    │        │        │        │        │                                    │
├──┼────┼────┼────┼────┼──────────────────┤
│ 六 │98年7月3│臺南縣歸│同上    │張世昌以│張世昌販賣第一級毒品，累犯，處有期徒│
│    │0日23時 │仁鄉六甲│        │10,000元│刑捌年。販賣毒品所得新臺幣壹萬元沒收│
│    │許      │村「南國│        │之價格，│之，如全部或一部不能沒收時，以其財產│
│    │        │之夜KTV │        │出售海洛│抵抵償之；又未扣案之不詳廠牌行動電話│
│    │        │」內    │        │因1包5分│壹支（含門號0000000000號Ｓ│
│    │        │        │        │（1.8公 │ＩＭ卡壹張），沒收之，如全部或一部不│
│    │        │        │        │克）予趙│能沒收時，追徵其價額。              │
│    │        │        │        │文圳。  │                                    │
├──┼────┼────┼────┼────┼──────────────────┤
│ 七 │98年8月2│臺南市公│同上    │張世昌以│張世昌販賣第一級毒品，累犯，處有期徒│
│    │日2時許 │園南路某│        │20,000元│刑捌年壹月。未扣案之不詳廠牌行動電話│
│    │        │不詳大樓│        │之價格，│壹支（含門號0000000000號Ｓ│
│    │        │地下室  │        │販售海洛│ＩＭ卡壹張），沒收之，如全部或一部不│
│    │        │        │        │因1包1錢│能沒收時，追徵其價額。              │
│    │        │        │        │（3.75公│                                    │
│    │        │        │        │克）予趙│                                    │
│    │        │        │        │文圳。但│                                    │
│    │        │        │        │購毒款趙│                                    │
│    │        │        │        │文圳現仍│                                    │
│    │        │        │        │賒欠中。│                                    │
└──┴────┴────┴────┴────┴──────────────────┘
附表二：被告販賣第二級毒品安非他命部分
┌──┬────┬────┬────┬────┬──────────────────┐
│編號│犯罪時間│交易地點│交易對象│交易金額│   罪名及宣告刑                     │
│    │        │        │        │、標的及│                                    │
│    │        │        │        │數量    │                                    │
├──┼────┼────┼────┼────┼──────────────────┤
│一  │98年7月 │臺南縣歸│趙文圳  │張世昌以│張世昌販賣第二級毒品，累犯，處有期徒│
│    │19日14時│仁鄉「閎│        │6,000元 │刑肆年。販賣毒品所得新臺幣陸仟元沒收│
│    │許      │彬釣蝦場│        │之價格，│之，如全部或一部不能沒收時，以其財產│
│    │        │」附設之│        │由不知情│抵償之。                            │
│    │        │停車場  │        │之林志明│                                    │
│    │        │        │        │交付安非│                                    │
│    │        │        │        │他命1包1│                                    │
│    │        │        │        │錢予趙文│                                    │
│    │        │        │        │圳。    │                                    │
└──┴────┴────┴────┴────┴──────────────────┘
附表三：監聽譯文（趙文圳與張世昌之通話內容）
┌──┬─────┬─────────────────────┬─────┐
│編號│  時  間  │  內    容    摘    要                    │ 備  註   │
├──┼─────┼─────────────────────┼─────┤
│    │          │打出者：圳兄喔！                          │          │
│    │          │接聽者：嗯，信號好不好？                  │          │
│    │          │打出者：你不是Call機子給我？              │          │
│    │          │接聽者：對呀！你大約甚麼來時候要過來？    │          │
│ 一 │          │打出者：現在呀！                          │          │
│    │          │接聽者：喔，你現在要過來喔                │          │
│    │          │打出者：圳兄，你方便出來嗎？因為我趕著外出│          │
│    │          │        ！                                │          │
│    │          │接聽者：這樣喔                            │          │
│    │          │打出者：嗯，我們過來圓環好不好？          │          │
│    │          │接聽者：我現在沒有車！                    │          │
│    │          │打出者：你車子不在喔？                    │          │
│    │98.07.10  │接聽者：嗯，在文化路上！                  │          │
│    │(1:40:52) │打出者：哪個文化路？                      │          │
│    │          │接聽者：歸仁。                            │          │
│    │          │打出者：喔，歸仁7-11對面那條嗎？          │接聽者：  │
│    │          │接聽者：嗯。                              │0000000000│
│    │          │打出者：那我們在7-11好嗎？                │（趙文圳）│
│    │          │接聽者：啥！                              │          │
│（附│          │打出者：在7-11！                          │          │
│表一│          │接聽者：我們這裡那個7-11喔！              │打出者：  │
│編號│          │打出者：文化路斜對面省道那個7-11！        │0000000000│
│一所│          │接聽者：圓環那間喔！你人在哪裡？          │（張世昌）│
│示之│          │打出者：我在東門路！                      │          │
│犯行│          │接聽者：東門路喔，那我跟人家借機車，騎到高│【基地台：│
│）  │          │        鐵下！                            │台南縣歸仁│
│    │          │打出者：高鐵下，好！                      │鄉○○○段│
│    │          │接聽者：仁德那裡！你仁德下來，我們在高鐵下│1150地號】│
│    │          │        相等。                            │          │
│    │          │打出者：OK，好！                          │          │
│    ├─────┼─────────────────────┤          │
│    │          │打出者：圳兄，你到了嗎？                  │          │
│    │          │接聽者：我在路上了！                      │          │
│    │98.07.10  │打出者：喔，我快到了                      │          │
│    │(1:48:56) │接聽者：啥！                              │          │
│    │          │打出者：我快到了                          │          │
│    │          │接聽者：喔，我也快到了。                  │          │
├──┼─────┼─────────────────────┼─────┤
│    │          │打出者：喂阿昌，我到了！                  │          │
│    │          │接聽者：你在哪？                          │          │
│    │98.07.12  │打出者：你說砲校                          │          │
│    │(18:03:16)│接聽者：你過來南工前面這裡！              │          │
│    │          │打出者：南工那裡喔                        │接聽者：  │
│    │          │接聽者：圳兄！我要帶什麼去給你！          │0000000000│
│    │          │打出者：喂！                              │（張世昌）│
│二  │          │接聽者：我要帶東西出去給你嗎？            │打出者：  │
│    │          │打出者：要啦！                            │0000000000│
│（附│          │接聽者：帶什麼？                          │（趙文圳）│
│表一│          │打出者：那個呀！固定的那個呀！            │          │
│編號│          │接聽者：你說粉的喔！                      │          │
│二所│          │打出者：嗯，固定的，另外你那裡不是也有那個│          │
│示犯│          │        ，你帶出來我拿回去給他看！你說5萬2│          │
│行）│          │        的那種                            │          │
│    │          │接聽者：嗯                                │          │
│    │          │打出者：我拿回去給他看看                  │          │
│    │          │接聽者：好。                              │【基地台: │
│    │          │                                          │台南縣永康│
│    │          │                                          │市○○街42│
│    │          │                                          │1號】     │
│    ├─────┼─────────────────────┼─────┤
│    │          │打出者：我到了。                          │接聽者：  │
│    │          │接聽者：我怎麼沒看見你。                  │0000000000│
│    │98.07.12  │打出者：南工這裡捏！                      │（張世昌）│
│    │(18:11:16)│接聽者：對呀                              │打出者：  │
│    │          │打出者：大門口                            │0000000000│
│    │          │接聽者：對呀                              │(趙文圳)  │
│    │          │打出者：怎麼沒有                          │【基地台: │
│    │          │接聽者：喔，我在你對面，你現在在看這部。  │台南縣永康│
│    │          │                                          │市○○○路│
│    │          │                                          │231 巷42號│
│    │          │                                          │】        │
├──┼─────┼─────────────────────┼─────┤
│    │          │接聽者：喂，你好！                        │          │
│    │          │打出者：怎樣！                            │          │
│    │          │接聽者：要怎麼見面？                      │          │
│    │98.07.15  │打出者：我知道，我要過去你那裡了！        │          │
│    │(23:01:40)│接聽者：喔。                              │          │
│    │          │打出者：不要去你家啦！                    │          │
│    │          │接聽者：我知道！                          │          │
│三  │          │打出者：我們去哪裡？你有地方嗎？          │          │
│    │          │接聽者：不然過去閎彬（釣蝦場）或是那個！  │          │
│（附│          │打出者：部用布用，我就要補你的…          │接聽者：  │
│表一│          │接聽者：我還是要呀！                      │0000000000│
│編號│          │打出者：還要？                            │（趙文圳）│
│三所│          │接聽者：不然我不夠，你昨天拿過來的，現在就│          │
│示之│          │        沒了。                            │          │
│犯行│          │打出者：圳兄，你那裡準備多少要給我，要還我│打出者：  │
│）  │          │        ？                                │0000000000│
│    │          │接聽者：2萬多！                           │（張世昌）│
│    │          │打出者：那我分成2個喔！就是一個1，一個是我│          │
│    │          │        昨天跟你講的那樣（指補足）。      │【基地台：│
│    │          │接聽者：嗯。                              │台南縣歸仁│
│    │          │打出者：好！                              │鄉○○○段│
│    ├─────┼─────────────────────┤1150地號】│
│    │          │打出者：喂，圳兄！                        │          │
│    │          │接聽者：嗯                                │          │
│    │          │打出者：我在要過去你那裡的路上！我們要在哪│          │
│    │98.07.15  │        裡見面！你在家嗎？                │          │
│    │(23:37:01)│接聽者：嗯！                              │          │
│    │          │打出者：你出來你們那一條路，跟高鐵橋下的路│          │
│    │          │        口那裡！                          │          │
│    │          │接聽者：好呀！還是我開後門！              │          │
│    │          │打出者：不要！我差不多3分鐘到             │          │
│    │          │接聽者：好！                              │          │
├──┼─────┼─────────────────────┼─────┤
│    │          │打出者：喂，世昌喔？                      │          │
│    │          │接聽者：嗯！                              │          │
│    │          │打出者：還在睡喔！                        │          │
│    │          │接聽者：沒有！                            │接聽者：  │
│    │          │打出者：等一下過來那個！                  │0000000000│
│    │          │接聽者：過去哪裡？                        │(張世昌） │
│    │          │打出者：拿錢呀！                          │打出者：  │
│    │          │接聽者：好呀！                            │0000000000│
│    │          │打出者：昨天叫你，你說昨天要來，又沒來！  │（趙文圳）│
│    │          │接聽者：我想說你又沒打給我！可能還不方便吧│【基地台: │
│    │98.07.23  │        ！                                │台南縣歸仁│
│    │(13:34:13)│打出者：前天講的，我明天再一起。          │鄉○○○街│
│    │          │接聽者：我是想說你可能還在忙！            │17巷2號】 │
│    │          │打出者：我的意思是一起拿2.3萬元，2萬多快3 │          │
│    │          │        萬！                              │          │
│    │          │接聽者：好！我等一下打給你！你一樣在那裏嗎│          │
│    │          │        ？                                │          │
│    │          │打出者：對呀!我現在過來歸仁繳電話費，你看 │          │
│    │          │        等一下怎樣！                      │          │
│    │          │接聽者：晚一點是幾點？                    │          │
│四  │          │打出者：不是，你的時間看怎樣呀？          │          │
│    │          │接聽者：我現在就可以呀！                  │          │
│    │          │打出者：那你好了看在哪裡，打電話告訴我！  │          │
│（附│          │接聽者：好！                              │          │
│表一├─────┼─────────────────────┤          │
│四所│          │接聽者：嗯，什麼時後要過來！              │          │                        │編號│          │      │          │
│示之│          │打出者：現在呀，我現在出發了。            │          │
│犯行│          │接聽者：喔，要在哪裡？                    │          │
│）  │98.07.23  │打出者：我們在仁德好了！                  │          │
│    │(14:00:50)│接聽者：啥！                              │          │
│    │          │打出者：仁德交流道下啦！                  │          │
│    │          │接聽者：原來那裏嗎？                      │          │
│    │          │打出者：仁德交流道下？原來？我們在仁德麥當│          │
│    │          │        勞好了！                          │          │
│    │          │接聽者：仁德喔？                          │          │
│    │          │打出者：嗯！                              │          │
│    │          │接聽者：你快到時跟我說，我再過去！        │          │
│    │          │打出者：好！                              │          │
│    ├─────┼─────────────────────┤          │
│    │          │接聽者：圳兄，我在路上了，等一下我打給你。│          │
│    │          │打出者：沒有啦，我剛才睡著了。            │          │
│    │98.07.23  │接聽者：我10多分，差不多20分左右就到了！  │          │
│    │(15:02:13)│打出者：因為我睡著了，怕電話沒接到！      │          │
│    │          │接聽者：嗯！                              │          │
│    │          │打出者：好。                              │          │
│    ├─────┼─────────────────────┼─────┤
│    │          │接聽者：喂！                              │          │
│    │          │打出者：圳兄，你可以過來了我差不多3分鐘就 │打出者：  │
│    │          │        到了！                            │0000000000│
│    │          │接聽者：我要10多分！                      │（趙文圳）│
│    │          │打出者：啥！                              │          │
│    │98.07.23  │接聽者：我馬上過去！                      │接聽者：  │
│    │(15:12:29)│打出者：不是啦，如果你還要1.20分鐘，我們改│0000000000│
│    │          │        地方，離你近一點就好。            │（張世昌）│
│    │          │接聽者：啥！                              │          │
│    │          │打出者：離你近一點！                      │【基地台：│
│    │          │接聽者：這樣喔！                          │台南縣歸仁│
│    │          │打出者：嗯！                              │鄉○○○街│
│    │          │接聽者：我在歸仁這個圓環這裡！            │17巷2號】 │
│    │          │打出者：你在圓環那裡喔，那我們在高鐵下！  │          │
│    │          │接聽者：好！                              │          │
│    ├─────┼─────────────────────┼─────┤
│    │          │接聽者：喂，圳兄。                        │接聽者：  │
│    │          │打出者：我到了，我在匯豐駕駛訓練班這裡！  │0000000000│
│    │98.07.23  │接聽者：好!我現在在停紅綠燈，我也到了！   │（張世昌）│
│    │(15:20:04)│打出者：好。                              │打出者：  │
│    │          │                                          │0000000000│
│    │          │                                          │（趙文圳）│
│    │          │                                          │【基地台：│
│    │          │                                          │台南縣仁德│
│    │          │                                          │鄉仁義村中│
│    │          │                                          │山路125 號│
│    │          │                                          │】        │
├──┼─────┼─────────────────────┼─────┤
│    │          │接聽者：喂！                              │          │
│    │          │打出者：圳兄！你方便過來嗎？              │          │
│    │          │接聽者：你人在哪裡！                      │接聽者：  │
│    │          │打出者：在南區區公所這裡！                │0000000000│
│    │          │接聽者：那麼遠喔！我在永大路呢！          │（趙文圳）│
│    │          │打出者：你過去永大路喔，你沒車過來嗎！    │          │
│    │          │接聽者：嗯                                │          │
│    │          │打出者：永大路的哪裡呀？                  │打出者：  │
│    │          │接聽者：在永大釣蝦場！                    │0000000000│
│    │98.07.26  │打出者：喔！好啦！                        │（張世昌）│
│    │(19:02:22)│接聽者：不然一人一半路啦！我坐計程車過去啦│          │
│    │          │        ！                                │          │
│ 五 │          │打出者：不然圳兄，你坐計程車過來，車錢我付│【基地台：│
│    │          │        啦！                              │台南縣永康│
│    │          │接聽者：問題是我朋友在這裡呀！他們有4.5個 │市○○路36│
│（附│          │        ，我請人吃飯!不好意思！屏東來的！ │號】      │
│表一│          │打出者：好，我知道！你準備多少帳要給我？  │          │
│編號│          │接聽者：2萬多給你！                       │          │
│五所│          │打出者：我快到時打給你，麻煩圳兄你走出來！│          │
│示之│          │接聽者：我不趕啦，你慢慢來！              │          │
│犯行│          │打出者：好！                              │          │
│）  ├─────┼─────────────────────┼─────┤
│    │          │接聽者：喂！                              │          │
│    │          │打出者：昌阿喔！                          │接聽者：  │
│    │          │接聽者：嗯！                              │0000000000│
│    │          │打出者：我在大灣廟這裡喔！                │（張世昌）│
│    │98.07.26  │接聽者：還沒拿過去給你？                  │          │
│    │(20:44:01)│打出者：喂！                              │          │
│    │          │接聽者：還沒拿過去給你喔？                │打出者：  │
│    │          │打出者：你是誰？                          │0000000000│
│    │          │接聽者：我打個電話，等一下打給你。        │（趙文圳）│
│    │          │                                          │          │
│    ├─────┼─────────────────────┤          │
│    │          │打出者：我人在大灣這裡！                  │【基地台：│
│    │          │接聽者：他沒打電話給你嗎？                │台南縣永康│
│    │98.07.26  │打出者：誰呀？                            │市○○路  │
│    │(20:54:04)│接聽者：我朋友啦！                        │240巷3號】│
│    │          │打出者：沒有！                            │          │
│    │          │接聽者：好，我打給他。                    │          │
│    ├─────┼─────────────────────┼─────┤
│    │          │打出者：喂！圳兄！                        │接聽者：  │
│    │          │接聽者：嗯！                              │0000000000│
│    │          │打出者：他有拿給你嗎？                    │（趙文圳）│
│    │          │接聽者：有！都好了！                      │          │
│    │          │打出者：圳兄！麻煩一下！因為我星期三可能要│打出者：  │
│    │98.07.26  │        用到大條錢。                      │0000000000│
│    │(22:14:27)│接聽者：今天星期幾？                      │（張世昌）│
│    │          │打出者：星期天呀！麻煩你！                │          │
│    │          │接聽者：星期三喔？                        │【基地台：│
│    │          │打出者：那到時候我們在會一下              │台南縣歸仁│
│    │          │接聽者：15的樣子                          │鄉○○○街│
│    │          │打出者：好！                              │3號】     │
│    │          │                                          │          │
│    │          │                                          │          │
├──┼─────┼─────────────────────┼─────┤
│    │          │接聽者：圳兄！                            │          │
│    │          │打出者：嗯！你現在要過來，還是我過去那裡等│          │
│    │          │        你？                              │接聽者：  │
│    │          │接聽者：你不是說11點半？                  │0000000000│
│    │          │打出者：10點多了，他們今天早一點休息，    │（張世昌）│
│    │          │接聽者：不過我在等一個朋友呢！你等我一下，│          │
│    │98.07.30  │        給我半小時的時間。好不好！        │          │
│    │(22:34:35)│打出者：好呀！我過去，你再過來！          │打出者：  │
│六  │          │        就是我家要過去高鐵下              │0000000000│
│（附│          │接聽者：電話不用講那個，我到了打給你！    │（趙文圳）│
│表一│          │打出者：好，要記得順便幫我帶過來喔！      │          │
│編號│          │接聽者：嗯，好！                          │          │
│六所│          │打出者：這樣好了喔！確定的話，我就先過去開│【基地台：│
│示之│          │        番喔，不然我一個人在那裡當傻子！  │台南縣歸仁│
│犯行│          │接聽者：有啦。                            │鄉○○○街│
│）  │          │打出者：那我先過去！                      │3號】     │
│    ├─────┼─────────────────────┼─────┤
│    │          │接聽者：喂，圳兄！                        │接聽者：  │
│    │98.07.30  │打出者：嗯                                │0000000000│
│    │(23:21:14)│接聽者：我要出去了！                      │（張世昌）│
│    │          │打出者：要等到你來，我要等。              │          │
│    │          │接聽者：我在等你的東西，我叫人過去拿呀！  │          │
│    │          │打出者：:這樣喔，好。                     │打出者：  │
│    │          │                                          │0000000000│
│    │          │                                          │（趙文圳）│
│    │          │                                          │          │
│    │          │                                          │【基地台：│
│    │          │                                          │台南縣歸仁│
│    │          │                                          │鄉○○○段│
│    │          │                                          │1150地號】│
├──┼─────┼─────────────────────┼─────┤
│    │          │打出者：喂，圳兄！                        │接聽者：  │
│    │          │接聽者：嗯！                              │0000000000│
│    │          │打出者：你有車嗎？                        │（趙文圳）│
│七  │          │接聽者：載哪裡？                          │          │
│（附│98.08.02  │打出者：市內在擴大臨檢！                  │打出者：  │
│表一│(02:09:36)│接聽者：沒關係！我坐計程車進去！          │0000000000│
│編號│          │打出者：圳兄，麻煩你過來公園南路與西門路口│（張世昌）│
│七所│          │        ！                                │          │
│示之│          │接聽者：公園南路與西門路口。              │【基地台：│
│犯行│          │打出者：對。                              │台南縣歸仁│
│）  │          │接聽者：我到了再打給你啦。                │鄉○○○街│
│    │          │打出者：好。                              │3號】     │
├──┼─────┼─────────────────────┼─────┤
│    │          │打出者：喂，圳兄喔。                      │          │
│    │          │接聽者：嗯。                              │          │
│    │          │打出者：你打給我喔。我手機沒電啦。        │          │
│    │          │接聽者：手機沒電喔，我昨天跟你拿的那個。  │          │
│    │          │打出者：嗯。                              │          │
│    │          │接聽者：如果像我一般在拿的，能不能幫我拿過│          │
│    │          │        來？                              │          │
│    │          │打出者：一般你在拿的？我聽不懂？你是說拿給│          │
│    │          │        你朋友看的那種嗎？                │          │
│    │          │接聽者：對。我要算少一點哪種。            │          │
│    │          │打出者：你要算少一點？是價格較便宜那種嗎？│          │
│    │          │接聽者：我說的是數量，我要6000元而已。    │          │
│    │          │打出者：喔，好呀！                        │          │
│    │          │接聽者：在歸仁閎彬這裡。我在這裡等你。    │          │
│    │          │打出者：你在閎彬喔？                      │          │
│    │98.07.19  │接聽者：嗯                                │          │
│    │(13:39:49)│打出者：好啦！                            │          │
│    │          │接聽者：你看要叫誰拿過來。                │          │
│    │          │打出者：好。                              │          │
│八  │          │接聽者：我朋友要的！跟我一起，一人一半，我│          │
│    │          │        們2個要玩的。                     │          │
│（附│          │打出者：那我叫人拿過去，你把錢拿給他就好！│          │
│表二│          │接聽者：好！要算多少？                    │接聽者：  │
│編號│          │打出者：啥！                              │0000000000│
│一所│          │接聽者：要算多少呀？                      │（趙文圳）│
│示之│          │打出者：你話都說出口了，我能說不要嘛！6啦 │          │
│犯行│          │        。                                │          │
│）  │          │接聽者：要好的喔！                        │打出者：  │
│    │          │打出者：啥！                              │0000000000│
│    │          │接聽者：你要拿那種好的喔！                │（張世昌）│
│    │          │打出者：你要白的那種喔？                  │          │
│    │          │接聽者：較好的就好！                      │【基地台：│
│    │          │打出者：較好的那種？你也讓我加減賺一些！  │台南縣歸仁│
│    │          │接聽者：好啦，你不要在這樣了啦！          │鄉○○○街│
│    │          │打出者：是你不要在這樣了啦，喔！圳兄！    │74號】    │
│    │          │接聽者：我每樣都讓你賺，又不會跟你出價。  │          │
│    │          │打出者：我跟你說正經的，圳兄。            │          │
│    │          │接聽者：才幾百塊，你就跟我計較。          │          │
│    │          │打出者：好啦，隨便啦。                    │          │
│    │          │接聽者：好，那我在這裡等你。              │          │
│    │          │打出者：好。                              │          │
│    ├─────┼─────────────────────┤          │
│    │          │接聽者：你要叫誰拿過來？                  │          │
│    │98.07.19  │打出者：我叫志明(台語諧音)拿過去了！      │          │
│    │(14:25:19)│接聽者：志明要過來嗎？                    │          │
│    │          │打出者：對！                              │          │
└──┴─────┴─────────────────────┴─────┘